臺灣高等法院刑事裁定　　　　　　　　　100年度抗字第166號
抗　告　人
即　受刑人　高嘉成
上列抗告人因聲請定其應執行刑案件，不服臺灣臺北地方法院中
華民國100年1月10日裁定（100年度聲字第18號），提起抗告，
本院裁定如下：
    主  文
抗告駁回。
    理  由
一、原裁定意旨略以：抗告人即受刑人高嘉成（下稱抗告人）因
    犯如原裁定附表所示之罪，其中編號1及編號2所示之罪之刑
    期雖均得易科罰金，然編號3及編號4之罪之刑期則不得易科
    罰金，經審核認本件聲請為正當，且定刑後之執行刑不得易
    科罰金。茲定其應執行有期徒刑1年5月等語。
二、抗告意旨略以：抗告人尚有一案98年易字第2551號毒品案件
    ，有期徒刑8月，其中裁判確定日期刊載錯誤為98年2月17日
    ，確實日期99年2月17日，因而遺漏未能給予一併聲請裁定
    ，請撤銷原裁定，將所犯之98年易字第2551號毒品一案納入
    重新給予裁定云云。
三、按裁判確定前犯數罪者，併合處罰之。數罪併罰，有2裁判
    以上者，依第51條之規定，定其應執行之刑。刑法第50條、
    第53條，定有明文。定應執行之刑，由該案犯罪事實最後判
    決之法院之檢察官，聲請該法院裁定之，受刑人亦得請求檢
    察官聲請之，為刑事訴訟法第477條所明定。
四、經查，抗告人因犯毒品危害防制條例等罪，先後經臺灣板橋
    地方法院、原審法院判決如原裁定附表所示之刑，均經分別
    確定在案。茲檢察官聲請定其應執行之刑，原法院審核依上
    開刑法第50條、第53條之規定認聲請為正當，應定其應執行
    之刑為有期徒刑1年5月，經核並無不合。至抗告人抗告意旨
    所指犯違反毒品危害防制條例之罪（確定判決案號：本院98
    年上易字第2889號，98年12月17日判決；原審案號：臺灣臺
    北地方法院98年易字第2551號），屬不得上訴第三審之案件
    ，於第二審即本院判決時，即告確定，易言之，本院98年上
    易字第2889號判決係於98年12月17日確定，惟上開本院98年
    上易字第2889號案件得否與原裁定附表所示之4罪合併定應
    執行之刑，核屬執行檢察官之權限（受刑人亦可請求檢察官
    為聲請），玆檢察官既僅就抗告人所犯如原裁定附表所示之
    4罪向原審法院聲請定應執行刑，而原審法院亦依檢察官聲
    請之範圍審酌是否合於上開法條規定而依法定應執行刑，經
    核即無不合。抗告人之抗告意旨仍執前詞，指摘原裁定不當
    ，提起抗告，為無理由，應予駁回。
五、據上論結，應依刑事訴訟法第412條，裁定如主文。
中    華    民    國   100    年    2     月    25    日
                  刑事第十八庭審判長法  官  吳鴻章
                                    法  官  汪梅芬
                                    法  官  林銓正
以上正本證明與原本無異。
如不服本裁定，應於收受送達後五日內向本院提出抗告狀。
                                    書記官  張淨卿
中    華    民    國   100    年    3     月    2     日